臺灣板橋地方法院刑事判決　　　　　　　 94年度易字第349號
公　訴　人　臺灣板橋地方法院檢察署檢察官
被　　　告　甲○○
上列被告因違反毒品危害防制條例案件，經檢察官簡易判決處刑
〔九十三年度核退毒偵字第一００號〕，暨移請併案審理〔九十
四年度核退毒偵字第三八０號、九十四年度核退毒偵字第一六五
八號〕。本院認有刑事訴訟法第四百五十一條之一第四項但書之
情形，適用通常程序審判。嗣經本院合議庭評決由受命法官獨任
進行簡式審判程序，茲判決如下：
    主  文
甲○○連續施用第貳級毒品，處有期徒刑陸月，如易科罰金，以
參佰元折算壹日。
扣案如附表編號一所示物品，沒收銷燬之，附表編號二、三、四
所示物品，均沒收。
    事  實
壹、甲○○前於民國〔下同〕九十一年間，因施用毒品案，經依
    法院裁定送勒戒處所觀察、勒戒後，認無繼續施用毒品傾向
    ，於九十一年二月八日出勒戒所，復經臺灣板橋地方法院檢
    察署檢察官於九十一年二月十八日，以九十一年度毒偵字第
    五０一號處分不起訴確定。詎未悔悟，於觀察、勒戒執行完
    畢釋放後伍年內，復基於施用第貳級毒品之概括犯意，自九
    十三年九月十日起，至九十四年六月七日凌晨止，在臺北縣
    板橋市○○路十八號三樓住處，連續施用第貳級毒品安非他
    命多次，施用頻率不定；嗣先後於(一)九十三年十月十四日六
    時三十分許，在上址，經警查獲，並查獲附表編號一所示毒
    品、扣得編號二所示甲○○所有供其施用第貳級毒品之安非
    他命吸食器玻璃球。(二)九十三年十月十八日下午六時許，在
    上址，經警查獲，並扣得附表編號三所示甲○○所有供其施
    用第貳級毒品之安非他命吸食器。(三)九十四年六月十一日七
    時四十分許，在上址，經警查獲，並扣得附表編號四所示甲
    ○○所有供其施用第貳級毒品之安非他命吸食器。
貳、案經臺北市政府警察局大安分局報請臺灣板橋地方法院檢察
    署檢察官偵查後，聲請以簡易判決處刑，本院認有刑事訴訟
    法第四百五十一條之一第四項但書之情形，適用通常程序審
    判。
    理　由
壹、上揭事實，業經被告坦承不諱〔參見本院準備程序筆錄、簡
    式審判筆錄〕，被告到案後，經警採集其尿液檢體，送驗後
    檢出安非他命陽性反應，此有臺灣尖端先進生技醫藥股份有
    限公司於九十四年十月二十日出具之濫用藥物檢驗報告、臺
    北市政府警察局大安分局煙、麻藥案件尿液委驗單〔附九十
    四年度核退毒偵字第一００號卷第二至四頁〕、臺北市政府
    警察局大安分局煙毒、麻藥案件尿液委驗單、臺灣尖端先進
    生技醫藥股份有限公司於九十四年十一月二十六日出具之濫
    用藥物檢驗報告〔附九十四年度核退毒偵字第三八０號卷第
    三、五頁〕、臺北市政府警察局偵辦毒品案件尿液檢體委驗
    單、臺灣檢驗科技股份有限公司於九十四年六月二十六日出
    具之濫用藥物尿液檢驗報告〔附九十四年核退毒偵字第一六
    五八號卷第三、五頁〕足稽，復有(一)臺灣板橋地方法院檢察
    署九十一年度毒偵字第五０一號不起訴處分書〔附九十四年
    度核退毒偵字第一００號卷第八頁〕。(二)臺北市政府警察局
    大安分局敦化南路派出所查獲涉嫌毒品危害防制條例毒品初
    步鑑驗報告單〔附九十三年度毒偵字第四七六四號卷第十九
    頁〕。(三)扣案如附表所示物品。(四)臺灣高等法院被告前案紀
    錄表〔附本院卷〕、刑案資料查註紀錄表〔附偵查卷〕等足
    佐，堪認被告自情節，與事實相符，足為認定上列事實之依
    據。本件事證明確，被告之犯行，堪予認定。
貳、核被告甲○○所為，係犯毒品危害防制條例第十條第二項之
    施用第貳級毒品罪。其因施用而持有第貳級毒品之低度行為
    ，為施用第貳級毒品之高度行為所吸收，不另論罪。被告先
    後多次施用第貳級毒品犯行，時間緊接，犯罪構成要件相同
    ，顯係基於概括犯意反覆為之，依連續犯之規定論以一罪，
    並加重其刑；被告所為事實欄所示犯行，逾『自九十三年九
    月某日起至同年十月十四日止』外，其餘施用第貳級毒品犯
    行，聲請簡易判決處刑書雖未敘及，惟與起訴部份，有連續
    犯之裁判上一罪之關係，為起訴效力所及，本院自得併予審
    究。爰審酌被告犯罪之動機、目的、手段，犯罪時所受之刺
    激及其品性、生活狀況、智識程度、犯罪所生之損害，及犯
    罪後態度等一切情狀，量處如主文所示之刑，並諭知易科罰
    金之折算標準。扣案如附表編號一所示毒品，依毒品危害防
    制條例第十八條第一項前段之規定，諭知沒收銷燬之，扣案
    如附表編號二、三、四所示物品，係被告所有供其犯本罪所
    用之物，併依法諭知沒收。
據上論斷，應依刑事訴訟法第四百五十二條、第二百七十三條之
一第一項、第二百九十九條第一項前段，毒品危害防制條例第十
條第二項、第十八條第一項前段，刑法第十一條前段、第五十六
條、第四十一條第一項前段、第三十八條第一項第二款，罰金罰
鍰提高標準條例第二條，判決如主文。
本案經檢察官蔡元仕到庭執行職務。
中　　華　　民　　國　　94　　年　 11 　　月　  14  　日
              　　刑事第一庭  法  官    陳福來
上正本證明與原本無異。
如不服本判決應於送達後十日內向本院提出上訴狀。
                        　　  書記官    林兆嘉
中　　華　　民　　國　　94　　年　　11　　月　　15　　日
附錄本案論罪科刑條文：
毒品危害防制條例第十條
施用第一級毒品者，處六月以上五年以下有期徒刑。
施用第二級毒品者，處三年以下有期徒刑。
附表：
┌──┬────────────┬─────────┬─────────┐
│編號│品                    名│數              量│備              註│
├──┼────────────┼─────────┼─────────┤
│一  │第貳級毒品安非他命      │壹小包〔毛重零點貳│九十四年度核退毒偵│
│    │                        │公克、淨重零點零伍│字第一００號扣案〔│
│    │                        │公克〕。          │含九十三年度毒偵字│
├──┼────────────┼─────────┤第四七六四號〕。  │
│二  │安非他命吸食器玻璃球    │壹組              │                  │
├──┼────────────┼─────────┼─────────┤
│三  │安非他命吸食器          │壹組              │九十四年度核退毒偵│
│    │                        │                  │字第三八０號扣案〔│
│    │                        │                  │含九十三年度毒偵字│
│    │                        │                  │第五二六九號〕。  │
├──┼────────────┼─────────┼─────────┤
│四  │安非他命吸食器          │壹組              │九十四年度核退毒偵│
│    │                        │                  │字第一六五八號扣案│
│    │                        │                  │〔含九十四年度核退│
│    │                        │                  │字第二二九一號、九│
│    │                        │                  │十四年度毒偵字第三│
│    │                        │                  │三四二號〕。      │
└──┴────────────┴─────────┴─────────┘
